臺灣臺中地方法院刑事判決　　　　　　 100年度易字第787號
公　訴　人　臺灣臺中地方法院檢察署檢察官
被　　　告　林柏維
上列被告因竊盜案件，經檢察官提起公訴（99年度偵字第26050
號），被告就被訴犯罪事實為有罪之陳述，經本院告知簡式審判
程序之旨，並聽取公訴人、被告之意見後，裁定改以簡式審判程
序審理，判決如下：
    主    文
林柏維結夥三人以上攜帶兇器竊盜，累犯，處有期徒刑捌月。扣
案鋸子壹把沒收之。
    犯罪事實
一、林柏維前於民國95年間，因施用毒品案件，經臺灣高等法院
    臺中分院以95年度上訴字第403號判處有期徒刑10月、8月，
    應執行有期徒刑1年5月確定；又因施用毒品案件，經臺灣苗
    栗地方法院以95年度訴字第517號判處有期徒刑11月、9月，
    應執行有期徒刑1年6月確定；再因竊盜案件，經臺灣苗栗地
    方法院以95年度易字第577號判處有期徒刑1年10月確定；復
    因竊盜案件，經臺灣苗栗地方法院以96年度易字第423號判
    處有期徒刑10月確定，嗣經臺灣苗栗地方法院以96年度聲減
    字第926號裁定，減刑為有期徒刑5月、4月、5月又15日、4
    月又15日、1年10月（此部分不得減刑）、5月，並定應執行
    有期徒刑3年7月確定，於98年3月23日因縮短刑期假釋付保
    護管束出監，甫於98年11月24日因保護管束期滿，未經撤銷
    假釋，以已執行論。詎其仍不知悔改，夥同真實姓名、年籍
    均不詳綽號「小葉」、「邵瑞文」之成年男子3人，共同基
    於意圖為自己不法所有之犯意聯絡，於99年8月11日晚間21
    時後某時許，見曾秉哲所使用車牌號碼RH－6803號自小客車
    （車主登記為曾秉哲之母親林雪香）停放在臺中市○○區○
    ○街與福星北一街口，無人看管，認有機可趁，即持其所有
    客觀上足以對人之生命、身體造成危險，可供兇器使用之鋸
    子1把，破壞該車之車門鎖後開啟車門進入車內，並由該綽
    號「邵瑞文」之成年男子破壞該車之起動鎖及排擋鎖（毀損
    部分，未據告訴），而著手竊取該自小客車，惟因無法順利
    鋸斷車內之排擋鎖，致未能得逞；林柏維及該綽號「小葉」
    、「邵瑞文」之成年男子復接續竊取車內之照後鏡及GPS裝
    置架之財物得手後，將鋸子棄置於車內離去。嗣經曾秉哲於
    98 年8月12日8時許發現遭竊後報警處理，經警在車內扣得
    林柏維所有供其與該綽號「小葉」、「邵瑞文」等成年男子
    竊盜所用之鋸子1把，並在遭拆卸之電子零件塑膠盒上採得
    指紋1枚，經送請內政部警政署刑事警察局比對確認結果，
    與該局檔存林柏維之右小指指紋相符，因而循線查獲上情。
二、案經臺中市政府警察局（即改制前臺中市警察局）第六分局
    報請臺灣臺中地方法院檢察署檢察署偵查起訴。
    理  由
一、本件被告林柏維所犯係死刑、無期徒刑、最輕本刑為3年以
    上有期徒刑以外之罪，且非高等法院管轄第一審之案件，被
    告就被訴犯罪事實為有罪之陳述，經法官告知簡式審判程序
    之旨，並聽取公訴人、被告之意見後，認為適宜進行簡式審
    判程序，而依刑事訴訟法第273條之1第1項規定，裁定行簡
    式審判程序，是本案證據之調查，自不受刑事訴訟法第159
    條第1項、第161條之2、第161條之3、第163條之1及第164條
    至第170條規定之限制，刑事訴訟法第273條之1第1項、第
    279 條第2項前段、第273條之2分別定有明文，合先敘明。
二、上揭犯罪事實，業據被告林柏維於檢察官偵查中及本院審理
    時坦承不諱，核與證人即被害人曾秉哲於警詢時指述遭竊情
    節相符，復有職務報告、臺中市政府警察局第六分局現場勘
    查報告、勘查採證同意書、現場採證照片19張、內政部警政
    署刑事警察局99年8月31日刑紋字第0990117504號鑑定書等
    在卷可稽，並有被告所有供其與該綽號「小葉」、「邵瑞文
    」之成年男子犯本件竊盜所用之鋸子1把扣案可佐，足徵被
    告前開自白與事實相符，應堪採信。本件事證明確，被告所
    犯上開加重竊盜犯行，洵堪認定，應予依法論科。
三、本件被告為上開加重竊盜犯行後，刑法第321條業經修正，
    並經總統於100年1月26日以華總一義字第10000015561號令
    公布修正，自100年1月28日施行，修正前刑法第321條規定
    ：「犯竊盜罪而有左列情形之一者，處六月以上、五年以下
    有期徒刑：一於夜間侵入住宅或有人居住之建築物、船鑑或
    隱匿其內而犯之者。二毀越門扇、牆垣或其他安全設備而犯
    之者。三攜帶兇器而犯之者。四結夥三人以上而犯之者。五
    乘火災、水災或其他災害之際而犯之者。六在車站或埠頭而
    犯之者。前項之未遂犯罰之。」，修正後之刑法第321條則
    規定：「犯竊盜罪而有下列情形之一者，處六月以上、五年
    以下有期徒刑，得併科新臺幣十萬元以下罰金：一侵入住宅
    或有人居住之建築物、船艦或隱匿其內而犯之者。二毀越門
    扇、牆垣或其他安全設備而犯之者。三攜帶兇器而犯之者。
    四結夥三人以上而犯之者。五乘火災、水災或其他災害之際
    而犯之者。六在車站、埠頭、航空站或其他供水、陸、空公
    眾運輸之舟、車、航空機內而犯之者。前項之未遂犯罰之。
    」，是被告行為後法律已有變更，應依刑法第2條第1項之規
    定，為「從舊從輕」之比較。本案經比較新舊法後，以修正
    前刑法第321條之規定（因舊法未規定得併科新臺幣10萬元
    以下罰金），有利於被告，自應適用修正前刑法第321條之
    規定。
四、按刑法第321條第1項第3款之攜帶兇器竊盜罪，係以行為人
    攜帶兇器竊盜為其加重條件，此所謂兇器，其種類並無限制
    ，凡客觀上足以對人之生命、身體、安全構成威脅，具有危
    險性之兇器為已足，並不以攜帶之初有行兇之意圖為必要（
    最高法院79年臺上字第5253號判例意旨參照）。查扣案被告
    持以行竊之鋸子1把，係金屬材質製成，兩旁呈鋸齒狀，此
    有現場採證相片3幀附卷可參（見警卷第15頁至第16頁），
    且可破壞該自小客車之車門鎖、起動鎖，客觀上足對人之身
    體、生命、安全構成威脅，顯係具有危險性之兇器無訛；被
    告意圖為自己不法之所有與該綽號「小葉」、「邵瑞文」之
    成年男子結夥3人持其所有之鋸子1把竊取被害人曾秉哲之自
    小客車未遂及車內物品既遂，係於同一時、地，密接竊取屬
    同一被害人所有之財物，依照一般社會通念，要難將其各次
    竊盜之舉動予以割裂評價，是被告上開竊盜未遂（自小客車
    部分）、竊盜既遂（車內財物部分）之舉動，應論以接續犯
    之包括1罪，故核其所為接續竊盜犯行，係犯修正前刑法第
    321條第1項第3款、第4款之結夥3人以上攜帶兇器竊盜罪。
    被告與該綽號「小葉」、「邵瑞文」之成年男子間就上開犯
    行，有犯意聯絡及行為分擔，均為共同正犯。又被告前因施
    用毒品案件，經臺灣高等法院臺中分院以95年度上訴字第40
    3號判處有期徒刑10月、8月，應執行有期徒刑1年5月確定；
    又因施用毒品案件，經臺灣苗栗地方法院以95年度訴字第51
    7號判處有期徒刑11月、9月，應執行有期徒刑1年6月確定；
    再因竊盜案件，經臺灣苗栗地方法院以95年度易字第577 號
    判處有期徒刑1年10月確定；復因竊盜案件，經臺灣苗栗地
    方法院以96年度易字第423號判處有期徒刑10月確定，嗣經
    臺灣苗栗地方法院以96年度聲減字第926號裁定，減刑為有
    期徒刑5月、4月、5月又15日、4月又15日、1年10月（此部
    分不得減刑）、5月，並定應執行有期徒刑3年7月確定，於
    98年3月23日因縮短刑期假釋付保護管束出監，甫於98年11
    月24日因保護管束期滿，未經撤銷假釋，以已執行論等情，
    有臺灣高等法院被告前案紀錄表及臺灣臺中地方法院檢察署
    刑案資料查註紀錄表各1份在卷可憑，其於受徒刑之執行完
    畢後，5年以內故意再犯本件有期徒刑以上之罪，為累犯，
    應依刑法第47條第1項之規定加重其刑。爰審酌被告曾犯有
    麻醉藥品管理條例、藥事法、毒品危害防制條例、偽造文書
    及多次竊盜之犯罪前科，有臺灣高等法院被告前案紀錄表在
    卷可憑，足見其素行欠佳，其正值壯年，不知努力工作以獲
    取正當報酬，復再為本案竊盜犯行，惡性非輕，危害社會治
    安甚鉅，其等結夥3人攜帶兇器竊取他人財物之手段難謂平
    和，惟兼衡酌被告犯後尚能坦認犯行，態度尚可，所竊得之
    財物價值非鉅，暨其犯罪之動機、目的、手段、生活狀況、
    智識程度等一切情狀，量處如主文所示之刑，以資懲儆。扣
    案之鋸子1把，為被告所有供本案竊盜所用之物，業經被告
    供明在卷（見偵卷第24頁、本院100年3月22日簡式審判筆錄
    ），爰依刑法第38條第1項第2款之規定，併予宣告沒收。
據上論斷，應依刑事訴訟法第273條之1第1項、第299條第1項前
段，刑法第2條第1項前段、（修正前）第321條第1項第3款、第
4款、第28條、第47條第1項、第38條第1項第2款，判決如主文。
本案經檢察官戚瑛瑛到庭執行職務。
中    華    民    國   100    年    3     月    31    日
                  刑事第一庭  法  官  許金樹
以上正本證明與原本無異。
如不服本判決應於收受判決後十日內向本院提出上訴書狀，並應
敘述具體理由；其未敘述上訴理由者，應於上訴期間屆滿後二十
日內向本院補提理由書（均須按他造當事人之人數附繕本，切勿
逕送上級法院）。
                              書記官  王崑煜
中    華    民    國   100    年    3     月    31    日
附錄本判決論罪科刑法條：
（修正前）刑法第321條第1項：
犯竊盜罪而有左列情形之一者，處六月以上、五年以下有期徒刑
：
一、於夜間侵入住宅或有人居住之建築物、船艦或隱匿其內而犯
    之者。
二、毀越門扇、牆垣或其他安全設備而犯之者。
三、攜帶兇器而犯之者。
四、結夥三人以上而犯之者。
五、乘火災、水災或其他災害之際而犯之者。
六、在車站或埠頭而犯之者。